【裁判字號】    95,上訴,155
【裁判日期】    950222
【裁判案由】    違反毒品危害防制條例
【裁判全文】
臺灣高等法院高雄分院刑事判決         95年度上訴字第155號
    上  訴  人  臺灣高雄地方法院檢察署檢察官
    被      告  甲○○
                        （現另案在臺灣高雄監獄執行中）
上列上訴人因被告違反毒品危害防制條例案件，不服臺灣高雄地
方法院94年度訴字第3893號中華民國94年12月21日第一審判決（
起訴案號：臺灣高雄地方法院檢察署94年度毒偵字第6821號、第
7315號、第7550號），提起上訴，及移送併辦（臺灣高雄地方法
院檢察署95年度毒偵字第11號），本院判決如下：
    主  文
上訴駁回。
    事  實
一、甲○○前因施用毒品案件，經臺灣高雄地方法院以91年度毒
    聲字第692 號裁定送觀察、勒戒後，認有繼續施用毒品之傾
    向，經該院以91年度毒聲字第1185號裁定令入強制戒治處所
    施以強制戒治1 年，嗣屆滿3 月戒治成效評定為合格，無繼
    續戒治之必要，復經臺灣高雄地方法院以91年度毒聲字第44
    56號裁定停止戒治，所餘戒治期間付保護管束，而於民國91
    年8 月15日釋放出所，嗣於92年3 月9 日保護管束期滿未經
    撤銷，視為強制戒治期滿，並由臺灣高雄地方法院檢察署檢
    察官於92年3 月31日以92年度戒毒偵字第234 號為不起訴處
    分在案；又因施用第一級、第二級毒品案件，經本院於94年
    5 月5 日以94年度上訴字第268 號判決處有期徒刑7 月、5
    月，應執行有期徒刑11月在案（尚未執行）。詎甲○○猶未
    悛悔，於強制戒治執行完畢釋放後5 年內，基於施用第一級
    毒品之概括犯意，自94年6 月22日起至同年9 月10日上午，
    在高雄縣旗山鎮○○路166 號，以針筒注射之方式，連續施
    用第一級毒品海洛因數次。嗣於94年6 月19日下午2 時40分
    許，為警在高雄縣旗山鎮○○街30巷2 號查緝毒品時，發現
    甲○○逃逸，經循線通知其於同年6 月25日接受採尿送驗而
    悉上情；又於94年7 月1 日中午12時許，在高雄縣美濃鎮○
    ○街，為警盤查進而採尿送驗而悉上情；另於94年8 月14日
    14時30分許，警員經其同意採尿送驗結果，呈嗎啡陽性反應
    ；又於94年9 月10日下午1 時20分許，在高雄縣旗山鎮○○
    路鼓山國小前為警查獲，並扣得其與鄭文財共同購買供該2
    人施用（預計1 人分得1 包，但尚未朋分即遭查獲）之海洛
    因2 包（淨重0.17公克，空包裝重0.37公克）。
二、案經高雄縣政府警察局旗山分局分別報告臺灣高雄地方法院
    檢察署檢察官偵查起訴及移送本院併案審理。
    理  由
一、按除被告所犯為死刑、無期徒刑、最輕本刑為3 年以上有期
    徒刑之罪或高等法院管轄第一審案件者外，於前條第1 項程
    序進行中，被告先就被訴事實為有罪之陳述時，審判長得告
    知被告簡式審判程序之旨，並聽取當事人、代理人、辯護人
    及輔佐人之意見後，裁定進行簡式審判程序，刑事訴訟法第
    273 條之1 第1 項定有明文。本件經被告甲○○同意，適用
    簡式審判程序，因此依同法第273 條之2 之規定，不受第15
    9 條第1 項、第161 條之2 、第161 條之3 、第163 條之1
    及第164 條至第170 條規定之限制，核此敘明。
二、訊據被告甲○○對於前揭施用第一級毒品之事實供承不諱，
    而其先後4 次為警所採尿液經送以酵素免疫分析法初步檢驗
    ，再以氣相層析質譜儀法確認結果，均呈嗎啡陽性反應，此
    有臺灣檢驗科技股份有限公司濫用藥物尿液檢驗報告（報告
    編號：KＺ000000000000、KＺ000000000000、KＺ000000000000
    、KＺ000000000000）暨嫌犯代號與真實姓名對照表附卷可稽
    ，另第4 次為警查獲時扣得白粉2 包經送鑑驗結果，含海洛
    因成分，淨重0.17公克，空包裝重0.37公克，有卷附法務部
    調查局94年11月7 日調科壹字第220021480 號鑑定通知書1
    份可按，此外，復有第4 次查獲物品之相片在卷可資佐證，
    足徵被告之自白與事實相符，堪予採信。又被告有如犯罪事
    實欄所列前科紀錄，有臺灣高等法院被告前案紀錄表及該等
    案件之不起訴處分書、判決書可憑，堪認被告確於強制戒治
    執行完畢釋放後5 年內，再犯本件施用第一級毒品之罪。綜
    上所述，本件事證明確，被告連續施用第一級毒品犯行，堪
    以認定。
三、查海洛因係毒品危害防制條例第2 條第2 項第1 款所稱之第
    一級毒品，均不得持有、施用。本件被告甲○○前既已因施
    用毒品案件，經法院送勒戒處所觀察勒戒、強制戒治後，經
    檢察官不起訴處分確定在案，已如前述，被告於不起訴處分
    確定後5 年內再犯上開施用第一級毒品犯行，依法即應予以
    論罪科刑，故核被告甲○○所為，係犯毒品危害防制條例第
    10 條 第1 項之施用第一級毒品罪。被告持有第一級毒品海
    洛因之低度行為，為其後施用之高度行為所吸收，毋庸另論
    。被告先後數次施用第一級毒品海洛因之行為，時間緊接，
    所犯構成要件相同，顯係基於概括犯意而為之，應依刑法第
    56條連續犯規定，論以一罪，並加重其刑。
四、原判決就被告甲○○施用第一級毒品部分，以被告罪證明確
    ，因予適用毒品危害防制條例第10條第1 項、第18條第1 項
    前段，刑法第11條、第56條之規定，並審酌被告前因施用毒
    品案件，經觀察、勒戒及強制戒治、判刑後，猶未悛悔而再
    為本件施用毒品犯行，足見其毒癮匪淺，然念其犯後尚能供
    承犯行，態度良好，且毒癮戒絕確實不易，其施用毒品乃戕
    害自身健康而未直接危害他人，以及犯罪之動機、手段、次
    數等一切情狀，量處有期徒刑10月，並敘明扣案之海洛因2
    包（淨重0.17公克，空包裝重0.37公克，鑑驗結果業如前述
    ）為被告與證人鄭文財共同購買欲供己施用之毒品，業經被
    告供明在卷，核與證人鄭文財於警詢所述相符，應依毒品危
    害防制條例第18條第1 項前段規定，諭知沒收銷燬之。其認
    事用法核無違誤，所處之刑亦屬適當。公訴人上訴意旨，以
    被告於原審判決前之94年8 月14日上午2 、3 時許，在其位
    於高雄縣旗山鎮○○路166 號住處，非法施用第一級毒品海
    洛因，原判決對此部分未及審酌，尚有未洽云云。惟查：公
    訴人起訴之事實為「被告基於施用第一級毒品之概括犯意，
    自94年6 月間某日起至同年9 月7 日10時許止，在高雄縣旗
    山鎮○○路166 號，以針筒注射之方式，連續施用第一級毒
    品海洛因數次」，原審亦同此認定，因此「94年8 月14日上
    午2 、3 時許」之施用第一級毒品犯行，已在原起訴之範圍
    ，且經原審判決，且該次被查獲，亦未查扣毒品或吸毒之工
    具，亦無沒收之問題，公訴人卻以原判決對此未及一併審判
    為由提起上訴，其上訴顯無理由，應予駁回。
五、被告施用第二級毒品部分，經原審判處有期徒刑6 月，因未
    上訴而告確定。
據上論斷，應依刑事訴訟法第368 條，判決如主文。
本案經檢察官張其主到庭執行職務。
中    華    民    國    95    年    2     月    22    日
                  刑事第二庭    審判長法  官   林正雄
                                      法  官   陳啟造
                                      法  官   黃壽燕
以上正本證明與原本無異。
如不服本判決應於收受本判決後10日內向本院提出上訴書狀，其
未敘述上訴理由者，並得於提起上訴後10日內向本院補提理由書
狀（均須按他造當事人之人數附繕本）「切勿逕送上級法院」。
中    華    民    國    95    年    2     月    22    日
                                      書記官   王婉蓉
附錄本件判決論罪科刑法條：
毒品危害防制條例第10條第1項
  施用第一級毒品者，處 6 月以上 5 年以下有期徒刑。


司法院資訊處製作；財團法人民間司法改革基金會備份。
